臺灣臺南地方法院刑事判決　　　　　　100年度簡上字第199號
上　訴　人　臺灣臺南地方法院檢察署檢察官
被　　　告　洪志雄
上列上訴人因被告傷害案件，不服本院100年度簡字第1400號中
華民國100年7月12日第一審判決（聲請簡易判決處刑書案號：
100年度調偵字第880號），提起上訴，被告就被訴事實為有罪之
陳述，本院管轄之第二審合議庭裁定進行簡式審判程序，判決如
下：
    主  文
上訴駁回。
    事實及理由
一、按本件被告洪志雄所犯為死刑、無期徒刑、最輕本刑3年以
    上有期徒刑以外之罪，亦非屬高等法院管轄之第一審案件，
    其於本院準備程序及審理中，就被訴事實均為有罪之陳述，
    經告知簡式審判程序之旨，並聽取檢察官及被告之意見後，
    本院合議庭依刑事訴訟法第364條、第273條之1第1項裁定進
    行簡式審判程序，是本案之證據調查，依同法第273條之2規
    定，不受同法第159條第1項、第161條之2、第161條之3、第
    163條之1，及第164條至第170條所規定證據能力認定及調查
    方式之限制，合先敘明。
二、本案經本院審理結果，認第一審簡易判決對被告洪志雄論以
    刑法第277條第1項之傷害罪，並援引刑事訴訟法第449條第1
    項前段、第454條第2項，刑法第28條、第277條第1項、第41
    條第1項前段，刑法施行法第1條之1等規定，及審酌被告高
    職畢業之智識程度，被告及另名成年友人徒手毆打、阿忠以
    木棒攻擊之犯罪手段，造成告訴人傷害非輕，且並非嚴重之
    口角糾紛即率眾攻擊他人，被告惡性實不宜輕縱，暨被告坦
    承犯行，未與告訴人達成和解之犯後態度等一切情狀，逕以
    簡易判決就被告所犯上開之罪量處有期徒刑6月，並諭知易
    科罰金之折算標準，其認事用法並無違誤，量刑亦無不當，
    應予維持；其中除補充「被告於本院準備程序及審理中之自
    白」為證據外，餘均引用第一審簡易判決記載之事實、證據
    及理由（如附件）。
三、檢察官據被害人之請求而提起上訴，雖以：因告訴人認為被
    告故意傷害告訴人，致告訴人體內植入鋼釘長達1年，之後
    尚須復健，能否全然恢復尚未可得知，難謂傷害非重，且被
    告迄今無和解誠意，亦不願供出共犯，原審判決顯然過輕，
    請求將原判決撤銷，更為適當合法之判決。惟本件依卷內診
    斷證明書等證據，僅能認定告訴人受有右側髕骨閉鎖性骨折
    、左側膝膝前十字韌撕裂骨折與右上肢挫傷擦傷，並無法認
    定告訴人術後復原之狀況。再者，被告稱伊與綽號「阿忠」
    之共犯，係在網咖認識的，另一共犯是「阿忠」之朋友，並
    不知道他們的真實姓名及聯絡方式，發生本案之後，有到認
    識的網咖去找「阿忠」，也都找不到等語（見本院卷第23頁
    ），上情與一般於網咖交往之方式及躲避刑責之心態並無脫
    離常軌，復無積極證據顯示被告不願供出共犯，是檢察官上
    訴意旨稱，尚乏證據可資佐證，即難認原審事實認定有何違
    誤或刑罰裁量有何失當之處。再關於刑之量定，係實體法上
    賦予法院得為自由裁量之事項，倘未有逾越法律所規定之範
    圍，除顯有失出失入等科罰與罪責不相當之情形外，應予尊
    重，不得任意加以指摘；而檢察官上訴意旨泛稱告訴人難謂
    傷害非重，且被告迄今無和解誠意，亦不願供出共犯，即認
    原審量刑失當，尚難認已就原審量刑過輕之違法或顯不相當
    之處為具體之指摘，復未提出其他量刑可資審酌之新事證，
    揆諸上開說明，即難認原審之量刑有輕縱之情事，況本件原
    審既已審酌被告僅因口角糾紛即與另名2名成年人以木棒攻
    擊之犯罪動機、手段，造成告訴人之傷勢，被告惡性不輕，
    及被告坦承犯行，未與告訴人達成和解之犯後態度等一切情
    狀等科刑之判斷基礎，已就被告犯行之不法內涵相關之一切
    情狀為謹慎之裁量，實無違法或顯然出入之情事，亦無何科
    罰與罪責不相當之瑕疵可指。檢察官上訴所指告訴人之傷勢
    及被告迄未與告訴人達成和解等情，業均經原審考量，已如
    前述，況本件檢察官係以聲請簡易判決處刑偵結該案，本院
    簡易庭亦以量處簡易案件法院得判處刑度之上限有期徒刑6
    月，檢察官復未指出本件應改依通常程序之理由，是上訴意
    旨以原審量刑過輕指摘原判決不當，核無理由，應予駁回。
    又被告與告訴人間就賠償金額尚有爭執，致未達成和解，平
    息紛爭，以彌補告訴人所受之身心創傷，復又未於法定期間
    提起上訴，是被告於本院審理時請求從輕量刑，亦難認有理
    由，併此敘明。
據上論斷，應依刑事訴訟法第455條之1第1項、第3項、第364條
、第273條之1、第373條、第368條，判決如主文。
本案經檢察官吳書嫺到庭執行職務
中    華    民    國  100    年    11    月   17     日
                  刑事第五庭  審判長 法  官  蔡奇秀
                                     法  官  陳威龍
                                     法  官  余玟慧
以上正本證明與原本無異。
本件不得上訴。
                                     書記官  蕭伊舒
中    華    民    國   100    年    11    月    17    日